【裁判字號】    97,消債更,1257
【裁判日期】    980513
【裁判案由】    更生事件
【裁判全文】
臺灣臺北地方法院民事裁定          97年度消債更字第1257號
聲  請  人
即債務人    周孝澤原名甲○○.
相  對  人
即債權人    台灣土地銀行股份有限公司
相  對  人
即債權人    台北富邦商業銀行股份有限公司
相  對  人
即債權人    渣打國際商業銀行股份有限公司
相  對  人
即債權人    臺灣新光商業銀行股份有限公司
相  對  人
即債權人    香港商香港上海豐銀行股份有限公司
相  對  人
即債權人    玉山商業銀行股份有限公司
相  對  人
即債權人    萬泰商業銀行股份有限公司
相  對  人
即債權人    台新國際商業銀行股份有限公司
相  對  人
即債權人    日盛國際商業銀行股份有限公司
相  對  人
即債權人    友邦國際信用卡股份有限公司
上列當事人聲請消費者債務清理事件，本院裁定如下：
    主  文
債務人周孝澤自中華民國98年5月13日15時起開始更生程序。
命司法事務官進行本件更生程序。
    理  由
一、按法院開始更生程序之裁定，應載明其年、月、日、時，並
    即時發生效力。次按法院裁定開始更生或清算程序後，得命
    司法事務官進行更生或清算程序，必要時得選任律師、會計
    師或其他適當之自然人或法人為監督人或管理人，消費者債
    務清理條例第45條第1項、第16條第1項定有明文。
二、本件債務人主張：其有不能清償債務情事，前已提出債權人
    清冊，以書面向最大債權金融機構請求共同協商債務清償方
    案，惟協商成立，債務人每月應償還新臺幣 (以下同)21603
    元，依當時債務人每月薪資約26,000元，如扣除協商款後，
    實不足支應生活所需，嗣因配偶陳家妤於95年失業，迄今未
    能有穩定工作收入，兼之其所擔任會首之民間互助會於96年
    5 月、96年9月及96年9月相繼倒會，致使無力繼續履行協議
    ，確有不可歸責於己之事由致履行顯有重大困難，且其無擔
    保或無優先權之債務總額未逾1, 200萬元，復未經法院裁定
    開始清算程序或宣告破產，爰向本院聲請更生等語。
三、經查：債務人所主張之上開事實，業據提出協議書、財團法
    人金融聯合徵心中心綜合信用報告暨前置協商專用債權人清
    冊、95年及96年綜合所得稅各類所得資料清單、財產歸屬資
    料清單、存款資料明細表等為證，此外，本件又查無債務人
    有消費者債務清理條例第 6條第3項、第8條或第46條各款所
    定駁回更生聲請之事由存在，則債務人聲請更生，應屬有據
    ，並依上開規定命司法事務官進行本件更生程序，爰裁定如
    主文。
中    華    民    國    98    年    5     月    13    日
              民事第二十二庭法      官  劉亭柏
上為正本係照原本作成
本件不得抗告
本裁定已於98年5月13日15時公告
中    華    民    國    98    年    5     月    13    日
                            書  記  官  蔡許春蕊


司法院資訊處製作；財團法人民間司法改革基金會備份。
